臺灣南投地方法院民事小額判決
110年度投小字第186號
原      告  和泰產物保險股份有限公司

法定代理人  莊瑞德  
訴訟代理人  袁子謙  
            張睿璿  
被      告  葉明德  

上列當事人間請求損害賠償事件，本院於民國110年10月12日言
詞辯論終結，判決如下：
    主  文
被告應給付原告新臺幣3萬4,980元，及自民國110年5月4日起至
清償日止，按週年利率5％計算之利息。
訴訟費用新臺幣1,000元由被告負擔。
本判決得假執行。    
    理由要領
一、原告主張：
    被告於民國109年1月28日下午1時34分許，駕駛車牌號碼000
    0-00號自小客車，行經南投縣○○鎮○○路000號處，因超車不
    慎，撞擊由原告所承保、訴外人沅鑫特殊印刷有限公司所有
    並由郭凱明駕駛之車牌號碼000-0000號自小客車（下稱系爭
    車輛），致系爭車輛右側多處受損，支出工資費用新臺幣（
    下同）1萬1,634元、塗裝1萬7,926元及零件2萬0,570元（零
    件費用經扣除折舊後為5,420元），共計5萬0,130元（扣除
    零件折舊後總金額為3萬4,980元）。經原告賠付予系爭車輛
    之車主後，原告依保險法第53條第1項及民法第191條條之2
    規定，請求被告賠償等語，並聲明：如主文第1項所示。
二、原告前揭主張，業據其提出國都汽車股份有限公司陽明服務
    廠估價單、系爭車輛行車執照、汽車險理賠申請書、發票各
    1份及系爭車輛車損彩色照片26張（見本院卷第23、25至33
    、35、127至137頁）附卷可稽。另有南投縣政府警察局竹山
    分局110年2月26日投竹警交字第1100003304號函檢附之交通
    事故資料（含道路交通事故現場圖、道路交通事故調查報告
    表㈠、道路交通事故調查報告表㈡、調查紀錄表各1份及現場
    彩色照片20張，見本院卷第53至78頁）在卷可查。而被告經
    合法通知，無正當理由未於言詞辯論期日到場，復未提出任
    何書狀或陳述，依民事訴訟法第436條之23、第436條第2項
    、第280條第1及3項規定，視同自認，堪信原告之主張為真
    實。原告依保險法第53條第1項及民法第191條之2規定，請
    求被告給付如主文第1項所示之金額及利息，為有理由，應
    予准許。
中　　華　　民　　國　　110 　年　　10　　月　　22　　日
                  南投簡易庭  法  官  林彥宇
以上為正本係照原本作成。
如不服本判決，應於送達後20日內，向本院提出上訴狀，並表明
上訴理由（上訴理由應表明：㈠原判決所違背之法令及具體內容
；㈡依訴訟資料可認為原判決有違背法令之具體事實），如於本
判決宣示後送達前提起上訴者，應於判決送達後20日內補提上訴
理由書（須附繕本），如未於上訴後20日內補提合法上訴理由書
，法院得逕以裁定駁回上訴；並向本院繳足上訴裁判費（如委任
律師提起上訴，請注意民事訴訟法施行法第9條規定）。
中　　華　　民　　國　　110 　年　　10　　月　　22　　日
                              書記官